【裁判字號】    95,訴緝,230
【裁判日期】    950425
【裁判案由】    毒品危害防制條例
【裁判全文】
臺灣臺中地方法院刑事判決             95年度訴緝字第230號
公  訴  人  臺灣臺中地方法院檢察署檢察官
被      告  甲○○
上列被告因毒品危害防制條例案件，經檢察官提起公訴（九十四
年度毒偵字第三八一四號）及移送併辦（九十四年度毒偵字第四
八三七、五八六三號），復經本院合議庭裁定由受命法官獨任行
簡式審判程序，本院判決如下：
    主    文
甲○○連續施用第一級毒品，累犯，處有期徒刑壹年，扣案之海
洛因壹包（驗餘淨重壹點貳玖公克，包裝重零點貳公克）、另
壹包（驗餘淨重壹點貳貳公克，包裝重零點貳公克）均沒收銷
燬之，扣案之注射針筒壹支沒收；又施用第二級毒品，累犯，處
有期徒刑柒月。應執行有期徒刑壹年陸月，扣案之海洛因壹包（
驗餘淨重壹點貳玖公克，包裝重零點貳公克）、另壹包（驗餘
淨重壹點貳貳公克，包裝重零點貳公克）均沒收銷燬之，扣案
之注射針筒壹支沒收。
    犯罪事實
一、甲○○前於民國（下同）八十九年間因施用毒品案件，經本
    院判處有期徒刑六月及十月，應執行刑有期徒刑一年二月確
    定，於九十三年十月一日縮刑期滿執行完畢（本件已構成累
    犯）；又曾於八十七、八十九年間因毒品案件，先後二次經
    觀察勒戒及強制戒治，其中於八十九年間先經本院裁定並執
    行觀察勒戒後，因有繼續施用毒品傾向，再經本院裁定強制
    戒治，於九十年五月二十五日強制戒治期滿執行完畢。詎猶
    不知悔改，於前開強制戒治執行完畢釋放後五年內，復基於
    施用第一級毒品之概括犯意，自九十四年二月間起至九十五
    年四月十二日止，在臺中市友人住處等地，將海洛因加水，
    再以注射針筒注射之方式，約一天三次，連續施用第一級毒
    品海洛因多次；復於前開強制戒治執行完畢釋放後五年內，
    基於施用第二級毒品甲基安非他命之犯意，於九十四年六月
    十三日十八時許，在臺中市友人居處，將甲基安非他命置於
    玻璃管內，以火燒烤，使之產生煙霧，再以口吸入之方式，
    施用第二級毒品甲基安非他命一次。嗣於九十四年五月十九
    日零時十五分許，在臺中市○○區○○路與崇德路口為警查
    獲，並扣得其所有之海洛因一包（毛重一點四公克；驗餘淨
    重一點二二公克，包裝重０點二三公克）及其所有供施用海
    洛因所用之注射針筒一支；又於九十四年六月十四日零時三
    十分許，在臺中縣豐原市○○路與成功路口，為警攔檢盤查
    ，因而查獲，並扣得其所有供施用之第一級毒品海洛因一包
    （毛重一點五公克；驗餘淨重一點二九公克，包裝重０點二
    三公克）；再於九十四年九月二十三日十四時四十分許，在
    臺中縣豐原市○○街八十七號前為警查獲。
二、案經臺中縣警察局豐原分局報請臺灣臺中地方法院檢察署檢
    察官偵查起訴，復經臺中市警察局第五分局、臺中縣警察局
    豐原分局報請臺灣臺中地方法院檢察署檢察官移送併辦，再
    經本院合議庭裁定由受命法官獨任行簡式審判程序。
    理  由
一、訊據被告甲○○對於上揭時地施用海洛因多次及施用甲基安
    非他命一次之犯行於本院均坦承不諱，並有為被告所有供施
    用海洛因所用之注射針筒一支扣案可稽，且有如犯罪事實欄
    所載時地查獲之海洛因二包可佐，上開海洛因經送驗結果，
    確係海洛因無訛，亦有法務部調查局鑑定通知書可佐；且查
    ，被告如事實欄所載為警查獲後，經採尿送驗以ＧＣ／ＭＳ
    確認結果，呈可待因、嗎啡陽性（九十四年五月十九日、六
    月十四日、九月二十三日採尿結果）、甲基安非他命陽性反
    應（九十四年六月十四日採尿結果），有詮昕科技股份有限
    公司濫用藥物尿液檢驗報告二份、中山醫學大學附設醫院藥
    物濫用檢測中心尿液確認結果報告一份附卷可稽，足認被告
    上揭自白與事實相符，其上揭施用第一、二級毒品犯行堪予
    認定。又查，被告曾於八十七、八十九年間因毒品案件，先
    後二次經觀察勒戒及強制戒治，其中於八十九年間先經本院
    裁定並執行觀察勒戒後，因有繼續施用毒品傾向，再經本院
    裁定強制戒治，於九十年五月二十五日強制戒治期滿執行完
    畢等情，亦有臺灣高等法院被告前案紀錄表、臺灣臺中地方
    法院檢察署刑案資料查註紀錄表可佐，是被告確係於前開強
    制戒治執行完畢釋放後五年內再犯本件施用海洛因、甲基安
    非他命犯行。事証明確，被告上揭施用第一級、第二級毒品
    犯行均堪予認定。
二、核被告甲○○所為，係犯毒品危害防制條例第十條第一項之
    施用第一級毒品罪及同條例第十條第二項之施用第二級毒品
    罪。被告施用第一級毒品海洛因、第二級毒品甲基安非他命
    而持有海洛因、甲基安非他命之低度行為，應分別為其施用
    海洛因、甲基安非他命之高度行為所吸收，均不另論罪。再
    被告多次施用海洛因犯行，時間緊接，所犯構成要件相同，
    顯係基於概括犯意反覆為之，為連續犯，論以一施用第一級
    毒品罪，並依法加重其刑。又被告所犯上開之施用第一級毒
    品海洛因罪、第二級毒品甲基安非他命罪間，犯意各別，行
    為互殊，犯罪構成要件不同，應予分論併罰。再被告前於八
    十九年間因施用毒品案件，經本院判處有期徒刑六月及十月
    ，應執行刑有期徒刑一年二月確定，於九十三年十月一日縮
    刑期滿執行完畢，有臺灣高等法院被告全國前案紀錄表、臺
    灣臺中地方法院檢察署刑案資料查註紀錄表在卷可佐，其於
    有期徒刑執行完畢後五年內，再犯本件有期徒刑以上之二罪
    ，均為累犯，均應依刑法第四十七條規定加重其刑，並就施
    用海洛因犯行部分遞加之。爰審酌被告一再施用毒品，經觀
    察勒戒、強制戒治後，仍不知戒惕，再次施用第一級毒品、
    第二級毒品，無視於毒品對於自身健康之戕害及國家對於杜
    絕毒品犯罪之禁令，不知戒除惡習，然念及被告坦承施用毒
    品犯行，態度良好，其施用毒品海洛因及甲基安非他命並無
    危害他人，本之施用毒品者均有相當程度之成癮性及心理依
    賴，其犯罪心態與一般刑法犯罪之本質並不相同，容應以「
    病人」之角度為考量，並側重適當之醫學治療及心理矯治為
    宜，及被告施用毒品之次數、期間等一切情狀，各量處如主
    文所示之刑，並定其應執行刑。
三、如犯罪事實欄所載時地扣案之海洛因一包（驗餘淨重一點二
    二公克，包裝重０點二三公克）及另一包（驗餘淨重一點二
    九公克，包裝重０點二三公克），係被告所有供施用之海洛
    因，爰依法宣告沒收銷燬；另扣案之注射針筒一支，係被告
    所有供施用海洛因所用之物，業據被告於本院陳明在卷，爰
    依法宣告沒收。
四、移送併辦部分（即九十四年度毒偵字第四八三七、五八六三
    號）即被告自九十四年四月至五月十八日止，及自九十四年
    六月十四日至九月二十三日止之施用海洛因多次之犯行，及
    另被告自九十四年九月二十四日起至九十五年四月十二日止
    之施用海洛因多次之犯行，與前開起訴並有罪部分有連續犯
    之裁判上一罪關係，本院自得併予審究，併此敘明。
據上論斷，應依刑事訴訟法第二百七十三條之一第一項、第二百
九十九條第一項前段，毒品危害防制條例第十條第一項、第二項
、第十八條第一項前段，刑法第十一條、第五十六條、第四十七
條、第三十八條第一項第二款、第五十一條第五款，判決如主文
。
中    華    民    國    95    年    4     月    25    日
                          臺灣臺中地方法院刑事第十庭
                              法  官    黃  家  慧
上正本證明與原本無異。
如不服本判決，應於送達後十日內向本院提出上訴狀（須附繕
本），上訴於臺灣高等法院臺中分院。
                              書記官    張  美  鶯
中    華    民    國    95    年    4     月    25    日
附論罪科刑法條
毒品危害防制條例第十條
施用第一級毒品者，處6月以上5年以下有期徒刑。
施用第二級毒品者，處3年以下有期徒刑。


司法院資訊處製作；財團法人民間司法改革基金會備份。
